【裁判字號】    90,訴,79
【裁判日期】    900313
【裁判案由】    毒品危害防制條例
【裁判全文】
臺灣高雄地方法院刑事判決                              九十年度訴字第七九號
    公  訴  人  臺灣高雄地方法院檢察署檢察官
    被      告  甲○○
右列被告因違反毒品危害防制條例案件，經臺灣屏東地方法院檢察署檢察官呈請台灣
高等法院高雄分院檢察署移轉管轄（八十九年度偵字第三Ｏ三號），嗣經臺灣高雄地
方法院檢察署檢察官提起公訴（八十九年度毒偵字第七一一六號），本院判決如左：
    主  文
甲○○施用第一級毒品，累犯，處有期徒刑拾月。
附表編號一、二所示之物均沒收銷燬。
    事  實
一、甲○○前於民國八十五年間，因違反麻醉藥品管理條例案件，經法院判處有期徒
    刑五月，嗣於八十六年七月七日執行完畢。
二、甲○○於八十七年間，因施用毒品案件，經台灣屏東地方法院（以下簡稱屏東地
    院）以八十七年度訴字第三五四號裁定將其送觀察、勒戒後，認為無繼續施用毒
    品之傾向，由屏東地院以八十七年度訴字第三五四號判決免刑，於八十七年十月
    二十三日確定；又於八十八年間，因施用毒品案件，經臺灣高雄地方法院檢察署
    （以下簡稱高雄地檢署）聲請，由台灣高雄地方法院（以下簡稱本院）依八十八
    年度毒聲字第一八一一號裁定將其送觀察勒戒後，認有繼續施用毒品之傾向，再
    依檢察官聲請，由本院以八十八年度毒聲字第三Ｏ五九號裁定送強制戒治，嗣於
    八十八年十一月二日經以八十八年度毒聲字八一三七號裁定停止戒治付保護管束
    （迄保護管束期滿日，並未遭撤銷停止戒治），其並因此次施用毒品犯行，經檢
    察官另行提起公訴，業經本院於八十八年八月十九日以八十八年度訴字一二０七
    號判處有期徒刑十月，於八十八年十月六日確定，惟因甲○○嗣後逃匿遭通緝，
    直至八十九年九月九日始緝獲送監執行而迄今未執行完畢【以上於本案均不構成
    累犯前科】。詎甲○○另基於施用第一級毒品海洛因之犯意，復於通緝期間之八
    十九年一月二十七日凌晨四時二十分許起回溯二十六小時（起訴書誤載為同年一
    月二十六日晚間十一時許回溯二十四小時）內某時【但自查獲時起至採尿時止，
    則不可能施用】，在不詳地點以不詳方式施用海洛因一次，為警於同年一月二十
    六日晚間十一時三十分許，在屏東縣潮州鎮○○路五五巷一一弄二Ｏ號前查獲，
    並扣得如附表編號一、二所示之物。嗣甲○○再經檢察官聲請，由本院於八十九
    年十二月十四日以八十九年度毒聲字第九七三一號裁定將其送強制戒治迄今。
二、案經高雄市政府警察局三民第二分局移送臺灣高雄地方法院檢察署檢察官偵查起
    訴。
    理  由
一、訊據被告甲○○固供承有施用第一級毒品海洛因之犯行，惟辯稱：已忘記施用海
    洛因之時間為何等語。經查，其為警查獲時經採尿送驗後，結果就嗎啡項目呈陽
    性反應，有高雄市立凱旋醫院（初驗）及台灣檢驗科技股份有限公司（複驗）分
    別出具之尿液檢驗成績書各一紙在卷可稽（均附於屏東地檢署八十九年度偵字第
    三Ｏ三號偵查卷內），並有附表編號一、二所示之物扣案可稽，而前開物品經送
    驗後均含有海洛因成分等情，亦有高雄醫學大學附設中和紀念醫院檢驗報告各一
    紙可供佐證（附於本院卷內）。再查，海洛因經施用入人體，平均約二十六小時
    內由其尿液中可驗出嗎啡陽性反應，此經行政院衛生署藥物食品檢驗局八十一年
    九月八日（八一）藥檢壹字第八一一四八八五號函示明確（參照卷付之該函影本
    ），從而，足認被告於八十九年一月二十七日凌晨四時二十分許為警採尿時起回
    溯二十六小時內某時，確曾施用海洛因一次【但自查獲時起至採尿時止，則不可
    能施用】。另查，被告於八十七年間，因施用毒品案件，經屏東地院以八十七年
    度訴字第三五四號裁定將其送觀察、勒戒後，認為無繼續施用毒品之傾向，由該
    法院以八十七年度訴字第三五四號判決免刑；又於八十八年，因施用毒品案件，
    經高雄地檢署聲請，由本院依八十八年度毒聲字第一八一一號裁定將其送觀察勒
    戒後，認有繼續施用毒品之傾向，再依檢察官聲請，由本院以八十八年度毒聲字
    第三Ｏ五九號裁定送強制戒治，嗣於八十八年十一月二日經以八十八年度毒聲字
    八一三七號裁定停止戒治付保護管束（迄保護管束期滿日，並未遭撤銷停止戒治
    ），其並因此次施用毒品犯行，經檢察官另行提起公訴，業經本院於八十八年八
    月十九日以八十八年度訴字一二０七號判處有期徒刑十月，於八十八年十月六日
    確定，惟因甲○○嗣後逃匿遭通緝，直至八十九年九月九日始緝獲送監執行而迄
    今未執行完畢，並因此次於通緝期間再度施用毒品犯行，經檢察官逕行聲請送強
    制戒治等情，有本院之各該裁定、判決，及台灣高雄地方法院檢察署刑案資料查
    註紀錄表、本院被告院內索引卡紀錄表及台灣高等法院被告全國前案紀錄表各一
    紙均在卷可憑。綜上所述，本案事證明確，被告之右揭犯行堪以認定。
二、核被告所為，係犯毒品危害防制條例第十條第一項之施用第一級毒品罪。其施用
    第一級毒品前之持有毒品行為，本應論以持有毒品罪，惟其持有毒品之行為為其
    後施用毒品之行為所吸收，故不另論罪。查被告前於八十五年間，因違反麻醉藥
    品管理條例案件，經法院判處有期徒刑五月，嗣於八十六年七月七日執行完畢，
    有台灣高雄地方法院檢察署刑案資料查註紀錄表、本院被告院內索引卡紀錄表及
    台灣高等法院被告全國前案紀錄表各一紙在卷可憑，其於有期徒刑執行完畢後五
    年內再犯本件有期徒刑以上之罪，為累犯，應依刑法第四十七條規定，加重其刑
    。爰審酌被告於八十五年起即有施用毒品習慣，嗣經多次觀察勒戒、強制戒治後
    ，竟均未生警悟、悔改之心，猶為本件犯行，顯見被告意志不堅，行為固不足取
    ，惟於犯罪後大致坦承犯行，所為係自我戕害行為，未損及他人等一切情狀，酌
    量處如主文所示之刑。扣案如附表編號一、二所示之物，經送驗後含海洛因成分
    等情，有高雄醫學大學附設中和紀念醫院檢驗報告各一紙可供佐證，均屬毒品，
    應依毒品危害防制條例第十八條第一項前段規定，併予宣告沒收銷毀。至附表編
    號三所示之物品，經送驗後係呈甲基安非他命陽性反應，亦有高雄醫學大學附設
    中和紀念醫院檢驗報告一紙為憑，惟本案被告所犯既係施用第一級毒品之罪，是
    以附表編號三之物顯然與本案被告犯行無何關聯，爰不予宣告沒收，應由公訴人
    另為適法之處理，附此敘明。
據上論斷，應依刑事訴訟法第二百九十九條第一項前段，毒品危害防制條例第十條第
一項，第十八條第一項前段，刑法第十一條，第四十七條，判決如主文。
本案經檢察官葉清財到庭執行職務。
中      華      民      國      九十      年      三    月      十三    日
                                  臺灣高雄地方法院刑事第六庭
                                      法  官  周  玉  群
右正本證明與原本無異。
如不服本判決，應於判決送達後十日內，向本院提出上訴狀。
                                      書記官  黃  英  彥
中      華      民      國      九十      年      三      月    十四    日
附表：
┌──┬───────────┬──┐
│編號│物品        │數量│
├──┼───────────┼──┤
│一  │殘留海洛因之吸管分裝勺│三支│
├──┼───────────┼──┤
│二  │殘留海洛因之注射針筒  │五支│
├──┼───────────┼──┤
│三  │殘留安非他命之吸食器  │一具│
└──┴───────────┴──┘
附錄本案論罪科刑法條：
毒品危害防制條例第十條第一項：
施用第一級毒品者，處六月以上五年以下有期徒刑。


司法院資訊處製作；財團法人民間司法改革基金會備份。
